臺灣士林地方法院刑事判決　　　　　 100年度審易字第2432號
公　訴　人　臺灣士林地方法院檢察署檢察官
被　　　告　黃志成
上列被告因竊盜案件，經檢察官提起公訴（100 年度偵字第6590
號），被告於準備程序中就被訴事實為有罪之陳述，本院裁定改
依簡式審判程序審理，並判決如下：
    主  文
黃志成踰越安全設備侵入住宅竊盜，處有期徒刑壹年貳月。
    事  實
一、黃志成前於民國96年間，因竊盜（攜帶兇器竊取車牌）案件
    ，經臺灣板橋地方法院以96年度簡字第1365號判決處有期徒
    刑6 月確定；另因施用第二級毒品案件，經同法院以96年度
    易字第1441號判決處有期徒刑3 月確定，上開2 案件，嗣經
    同法院以96年度聲減字第5276號裁定各減為有期徒刑3 月、
    1 月又15日確定；復因3 次竊盜（攜帶兇器竊取電線未遂、
    竊取鐵門、攜帶兇器竊盜）案件，經臺灣臺北地方法院分別
    以96年度易字第833 號、第1745號、第1763號判決各處有期
    徒刑8 月、5 月、10月，減為有期徒刑4 月、2 月又15日、
    5 月確定；又因詐欺案件，經臺灣高等法院以96年度上易字
    第1061號判決撤銷原判決改判處有期徒刑6 月，減為有期徒
    刑3 月確定；另因詐欺、贓物案件，經臺灣板橋地方法院以
    96年度易字第2695號判決各處有期徒刑5 月、4 月，減為有
    期徒刑2 月又15日、2 月確定，上開8 案件，嗣經臺灣高等
    法院以97年度聲字第1296號裁定合併定應執行刑為有期徒刑
    1 年9 月確定。又因施用第二級毒品案件，經臺灣板橋地方
    法院以96年度簡字第8551號判決處有期徒刑4 月確定；再因
    竊盜（攜帶兇器踰越安全設備竊盜未遂）案件，經同法院以
    97年度易字第1175號判決處有期徒刑5 月確定，上開2 案件
    ，嗣經同法院以97年度聲字第3499號裁定合併定應執行刑為
    有期徒刑8 月確定，並與前開案件所定之應執行刑有期徒刑
    1 年9 月接續執行，於98年10月23日縮短刑期假釋出監，嗣
    因假釋期間再犯施用毒品案件，經臺灣板橋地方法院以99年
    度簡字第6754號判決處有期徒刑4 月確定，上開假釋則經法
    院裁定撤銷，應執行殘刑3 月又14日；復於99年6 月間及10
    0 年1 月間，因2 次竊盜（毀壞門扇竊盜、夜間侵入住宅竊
    盜）案件，經臺灣臺北地方法院分別以99年度易字第2747號
    、100 年度易字第1008號判決各處有期徒刑10月、10月確定
    ；另因4 次施用毒品案件，經同法院分別以100 年度簡字第
    200 號、100 年度易字第1353號判決各處有期徒刑3 月、5
    月、5 月、3 月確定，上開7 案件，嗣經同法院以100 年度
    聲字第2624號裁定合併定應執行刑為有期徒刑3 年確定，並
    與前開殘刑3 月又14日接續執行（尚在執行中）。
二、詎黃志成猶不知悔改，於100 年2 月2 日至2 月6 日農曆過
    年期間某時許，以攀爬鷹架之方式，穿越王進時位於臺北市
    ○○區○○街70號2 樓住處窗戶而侵入屋內，徒手竊取王進
    時所有之字畫8 幅、刺繡畫4 幅等物得手後離去，並將所竊
    得物品轉賣得款而花用殆盡。嗣經王進成發現上址住處遭竊
    後報警處理，經警前往現場採證，自現場留存之畫框上採獲
    指紋4 枚及掌紋1 枚，經鑑識小組進行電腦比對後，發現與
    黃志成之指紋、掌紋相符，始偵悉上情。
三、案經臺北市政府警察局大同分局報請臺灣士林地方法院檢察
    署檢察官偵查起訴。
    理  由
一、本件係經被告黃志成於本院當庭表示認罪，而以簡式審判程
    序加以審理，有本院100 年12月9 日準備程序筆錄及審判筆
    錄附卷足憑，則依據刑事訴訟法第273 條之2 、第159 條第
    2 項之規定，不適用傳聞法則有關限制證據能力之相關規定
    ，合先敘明。
二、上開犯罪事實，有以下證據可證：
  (一)被告黃志成之自白；
  (二)證人即被害人王進時於警詢、檢察官偵查中之證述；
  (三)證人即案發現場工地主任楊國榮於警詢中之證述；
  (四)臺北市政府警察局大同分局刑案現場勘察報告（吳用強工地
    財物遭竊盜案）；
  (五)現場圖1 份；
  (六)勘察現場照片18張；
  (七)失竊字畫4 幅及刺繡畫8 幅之資料照片1 份；
  (八)內政部警政署刑事警察局100年4月22日刑紋字第1000048858
    號鑑定書1 份。
三、按刑法第321 條第1 項第2 款所稱「其他安全設備」，指門
    扇、牆垣以外，依通常觀念足認防盜之一切設備而言，如門
    鎖、窗戶、房間門或通往陽臺之落地門均屬之。查被告黃志
    成以攀爬鷹架穿越被害人王進時位於2 樓住處窗戶之方式，
    侵入被害人王進時之住宅，進而徒手竊取屋內之財物得手，
    是核被告黃志成所為，係犯刑法第321 條第1 項第1 款、第
    2 款之踰越安全設備侵入住宅竊盜罪。爰審酌被告前有多次
    竊盜前科紀錄，均經法院判決處刑確定，猶不知警惕悔悟，
    依循正當途徑賺取所需，竟再次冀望不勞獲而以踰越安全設
    備侵入他人住宅之方式竊取他人財物，造成被害人受有財產
    上之損害，惟念其犯後已知坦承犯行，態度尚稱良好，本件
    所竊財物係對被害人具有紀念性意義之古董字畫及刺繡畫等
    物品，價值難以估量，兼衡其犯罪之動機、目的、手段、品
    行、智識程度、家庭生活經濟狀況等一切情狀，量處如主文
    所示之刑，以示懲儆。
據上論斷，應依刑事訴訟法第273 條之1 第1 項、第299 條第1
項前段，刑法第321 條第1 項第1 款、第2 款，判決如主文。
本案經檢察官靳開聖到庭執行職務。
中    華    民    國   100    年    12    月    16    日
                  刑事第一庭法  官  徐文瑞
以上正本證明與原本無異。
如不服本判決，應於收受判決後10日內向本院提出上訴書狀，並
應敘述具體理由。其未敘述上訴理由者，應於上訴期間屆滿後20
日內向本院補提理由書 (均須按他造當事人之人數附繕本)「 切
勿逕送上級法院」。
                            書記官  張茹茵
中    華    民    國   100    年    12    月    19    日
附錄本判決論罪科刑之法條依據：
刑法第321 條第1 項
犯竊盜罪而有下列情形之一者，處6 月以上、5 年以下有期徒刑
，得併科新臺幣10萬元以下罰金：
一、侵入住宅或有人居住之建築物、船艦或隱匿其內而犯之者。
二、毀越門扇、牆垣或其他安全設備而犯之者。
三、攜帶兇器而犯之者。
四、結夥三人以上而犯之者。
五、乘火災、水災或其他災害之際而犯之者。
六、在車站、埠頭、航空站或其他供水、陸、空公眾運輸之舟、
    車、航空機內而犯之者。